it: Tipo di base del manichino da calcio: Piatta; A picchetto; Magnetica; A molla; Zavorrata (acqua/sabbia); Con ruote; Altro
nb: Basetype for fotballdukke: Flat; Jordspyd; Magnetisk; Fjærbelastet; Vektet (vann/sand); Med hjul; Annet
es: Tipo base del maniquí de fútbol: Plana; Estaca para suelo; Magnética; Con resorte; Con peso (agua o arena); Con ruedas; Otro
cs: Typ základny fotbalové figuríny: Plochý; Bodec do země; Magnetický; Odpružený; Zatížený (voda/písek); Na kolečkách; Jiné
en: Soccer dummy base type: Flat; Ground spike; Magnetic; Spring-loaded; Weighted (water/sand); Wheeled; Other
th: หุ่นจำลองนักฟุตบอลแบบฐาน: แบน; หมุดปักดิน; แม่เหล็ก; มีสปริง; ถ่วงน้ำหนัก (น้ำ/ทราย); มีล้อ; อื่นๆ
zh-CN: 足球训练假人底座类型: 平底; 地钉式; 磁吸式; 弹簧加载; 配重式（水/沙）; 滚轮式; 其他
ru: Тип основания футбольного манекена: Плоская; Шип для грунта; Магнитная; Подпружиненная; Утяжелённая (вода/песок); На колёсиках; Другое
pl: Typ podstawy manekina piłkarskiego: Płaska; Kolec do wbijania; Magnetyczna; Sprężynowa; Obciążana (woda/piasek); Na kółkach; Inna
nl: Voetbaldummy basistype: Plat; Grondpin; Magnetisch; Met veer; Verzwaard (water/zand); Met wielen; Anders
sl-SI: Vrsta podstavka nogometne žive stene: Ravno; Talna konica; Magnetno; Vzmetno; Uteženo (voda/pesek); Na kolesih; Drugo
lt-LT: Futbolo manekeno pagrindo tipas: Plokščias; Smeigiamas į žemę; Magnetinis; Spyruoklinis; Pripildomas (vandeniu / smėliu); Su ratukais; Kita
bg-BG: Тип на основата на тренировъчен манекен за футбол: Плоска; Клин за забиване; Магнитна; С пружина; С тежест (вода/пясък); На колела; Друго
vi: Mô hình cơ bản bóng đá: Phẳng; Ghim cắm đất; Nam châm; Dùng lò xo; Có tạ (nước/cát); Có bánh xe; Khác
el: Τύπος βάσης ομοιώματος ποδοσφαίρου: Επίπεδη; Ακίδα εδάφους; Μαγνητική; Με ελατήριο; Με βάρος (νερό/άμμος); Με ρόδες; Άλλο
da: Basetype for fodbolddummy: Flad; Jordspyd; Magnetisk; Fjederbelastet; Med vægt (vand/sand); Med hjul; Andet
sk-SK: Typ základne futbalovej figuríny: Plochá; Hrot do zeme; Magnetická; Pružinová; Zaťažená (voda/piesok); Na kolieskach; Iná
pt-PT: Tipo de base do manequim de futebol: Plana; Espeto de solo; Magnética; Acionada por mola; Com peso (água/areia); Com rodas; Outra
fr: Type de base du mannequin de football: Plat; Piquet de sol; Magnétique; À ressort; Lesté (eau/sable); À roulettes; Autre
hr-HR: Vrsta baze za nogometnu lutku: Ravna; Klin za tlo; Magnetska; S oprugom; S utezima (voda/pijesak); Na kotačima; Ostalo
fi: Vapaapotkunuken alustan tyyppi: Litteä; Maapiikki; Magneettinen; Jousitettu; Painotettu (vesi/hiekka); Pyörällinen; Muu
de: Standfußtyp der Fußball-Attrappe: Flach; Erdspieß; Magnetisch; Gefedert; Beschwert (Wasser/Sand); Auf Rollen; Andere
tr: Futbol kuklası taban tipi: Düz; Zemin kazığı; Manyetik; Yaylı; Ağırlıklı (su/kum); Tekerlekli; Diğer
zh-TW: 足球假人底座類型: 平底; 插入式地釘; 磁吸式; 彈簧底座; 配重 (水/沙); 附輪; 其他
pt-BR: Barreira de treino para futebol base tipo: Plana; Espeto de fixação; Magnética; Com mola; Com peso (água/areia); Com rodas; Outra
sv: Typ av bas för fotbollsträningsdocka: Platt; Markspjut; Magnetisk; Fjäderbelastad; Med vikt (vatten/sand); Med hjul; Övrigt
ko: 축구 더미 베이스 유형: 평면; 그라운드 스파이크; 자석식; 스프링 장착; 웨이트 방식(물/모래); 휠 방식; 기타
ja: サッカーダミーベースタイプ: フラット; グラウンドスパイク; マグネット; スプリング式; ウェイト式 (水 / 砂); キャスター付き; その他
hu: Focibábu talpának típusa: Lapos; Leszúrható tüske; Mágneses; Rugós; Súlyozott (víz/homok); Kerekes; Egyéb
ro-RO: Tip de bază pentru manechinul de fotbal: Plată; Țăruș de fixare în pământ; Magnetică; Cu arc; Lestată (apă/nisip); Cu roți; Altele